臺灣南投地方法院刑事判決
110年度易字第259號
公  訴  人  臺灣南投地方檢察署檢察官  
被      告  吳銘章



上列被告因違反家庭暴力防治法案件，經檢察官提起公訴（110
年度偵字第4512號），本院判決如下：
    主  文
甲○○犯違反保護令罪，累犯，處拘役貳拾日，如易科罰金，以新
臺幣壹仟元折算壹日。
    事  實
一、甲○○與乙○○前為配偶關係，2 人於民國95年間離婚，為家庭
    暴力防治法第3 條第1 款所定之家庭成員。甲○○於109 年間
    曾對乙○○實施家庭暴力，經本院於109 年12月9 日以109 年
    度家護字第251 號民事通常保護令（下稱本案保護令）裁定
    令其不得對乙○○為接觸及騷擾行為，該保護令之有效期間為
    1 年。嗣南投縣政府警察局草屯分局（下稱草屯分局）警員
    於109 年12月24日9 時25分許，依法執行上開民事通常保護
    令，對甲○○宣達保護令主文內容、告知違反保護令刑責，並
    經甲○○簽名確認。詎甲○○知悉上開民事通常保護令之內容，
    竟於110 年8 月23日9 時許，至乙○○位於南投縣○○鎮○○路00
    ○00號住處兼工作場所，因公司經營問題而與渠等之子吳澄
    鋐發生爭執，嗣乙○○見甲○○講話音量過大，遂要求甲○○注意
    音量，甲○○乃基於違反上開保護令之犯意，大聲對乙○○叫稱
    ：「你想要怎麼樣，你現在來幹嘛，我跟兒子講話，你為何
    來湊一腳」等語，以此方式接觸、騷擾乙○○，而違反本案保
    護令。
二、案經南投縣政府警察局草屯分局報告臺灣南投地方檢察署檢
    察官偵查起訴。
    理  由
一、證據能力之認定：
  ㈠按被告以外之人於審判外之言詞或書面陳述，除法律有規定
    者外，不得作為證據；又被告以外之人於審判外之陳述，雖
    不符刑事訴訟法第159 條之1 至第159 條之4 之規定，而經
    當事人於審判程序同意作為證據，法院審酌該言詞陳述或書
    面陳述作成時之情況，認為適當者，亦得為證據。當事人、
    代理人或辯護人於法院調查證據時，知有第159 條第1 項不
    得為證據之情形，而未於言詞辯論終結前聲明異議者，視為
    有前項之同意，刑事訴訟法第159 條第1 項及第159 條之5
    分別定有明文。經查，本判決下列所引用被告甲○○以外之人
    於審判外之陳述，檢察官、被告迄於本院言詞辯論終結前均
    未聲明異議，本院審酌上開證據資料作成時之情況，尚無違
    法不當或證明力明顯過低之瑕疵，亦認為以之作為證據應屬
    適當，爰依上開規定，認前揭證據資料均有證據能力。
  ㈡次按除法律另有規定外，實施刑事訴訟程序之公務員因違背
    法定程序取得之證據，其有無證據能力之認定，應審酌人權
    保障及公共利益之均衡維護，刑事訴訟法第158 條之4 定有
    明文。本案以下所引用之非供述證據，並無證據證明係實施
    刑事訴訟程序之公務員違背法定程序所取得，且經本院於審
    理時合法踐行調查程序，自應認均具有證據能力，得作為證
    據。
二、認定犯罪事實所憑之證據及理由：
    訊據被告固坦承有收到本案保護令，在案發當時有說「你想
    要怎麼樣，你現在來幹嘛，我跟兒子講話，你為何來湊一腳
    」等語，惟矢口否認有何上開犯行，辯稱略以：案發當時伊
    係是在跟吳澄鋐討論公司經營問題，所以上開的話是對吳澄
    鋐說的，不是對乙○○，伊沒有違反保護令云云。經查：
  ㈠證人乙○○於警詢及偵查中證稱略以：伊住處也是伊工廠的
    地址，案發當天被告先到伊住處罵吳澄鋐，被告聲量已經影
    響到員工，伊就要求被告小聲一點，被告反而越說越大聲，
    還對伊說想要怎麼樣，伊就報警處理等語（參見偵卷第91頁
    至93頁）。
  ㈡證人吳澄鋐於警詢及偵查中證稱略以：被告之前跟乙○○有一
    起經營公司，當天被告到公司後先向伊表示要爭取被告對為
    公司的權益，被告聲音很大，情緒起伏，已經影響到員工工
    作，被告看到乙○○進來，就跟乙○○說「你現在來幹嘛，我跟
    兒子講話，你為何來湊一腳」等語（參見偵卷第91頁至93頁
    ）。又觀之被告於案發當時所說「你想要怎麼樣，你現在來
    幹嘛，我跟兒子講話，你為何來湊一腳」等語，依其內容所
    示，其說話對象顯係在場之乙○○而非被告之子吳澄鋐。
  ㈢綜合上開證據所示，被告於案發前已知悉本案保護令之主要
    內容，卻仍於案發時地，以大聲音量對乙○○叫稱：「你想要
    怎麼樣，你現在來幹嘛，我跟兒子講話，你為何來湊一腳」
    等語，且被告亦於審理中自承案發地點為乙○○住處，案發當
    天也知悉可能會遇到乙○○等情，顯見被告確有接觸乙○○之故
    意，竟仍以此方式接觸、騷擾乙○○，足證被告確有違反本案
    保護令之行為，被告所辯顯係卸責之詞，應不可採。本案事
    證明確，被告犯行堪以認定，應予依法論科。
三、論罪科刑之理由：
  ㈠按任何打擾、警告、嘲弄或辱罵他人之言語、動作或製造使
    人心生畏怖情境之行為，即屬「騷擾」，家庭暴力防治法第
    2 條第1 款、第4 款分別定有明文。被告與被害人前為配偶
    關係，2 人乃家庭暴力防治法第3 條第1 款所定之家庭成員
    。經查，就上開犯罪事實，被告以上開言語大聲對被害人叫
    警告，顯已構成對被害人騷擾及接觸行為，故核被告所為，
    係犯家庭暴力防治法第61條第2 款之違反保護令罪。
  ㈡被告前於105年間，因公共危險案件，經臺灣臺中地方法院以
    105 年度中交簡字第2902號判決，判處有期徒刑2 月確定，
    於105 年10月31日易科罰金執行完畢等情，有其臺灣高等法
    院被告前案紀錄表可稽，其受有期徒刑執行完畢後5 年以內
    再故意犯本案法定刑為有期徒刑之罪，為累犯。被告於上述
    前案執行完畢又再犯本案之罪，可見其主觀上對刑罰之反應
    力薄弱，參酌司法院大法官第775 號解釋意旨，再予依累犯
    規定加重尚無罪刑不相當之虞，爰依刑法第47條第1 項規定
    加重其刑。
  ㈢爰審酌被告與被害人前為配偶，彼此間應思考如何良性溝通
    ，實不應動輒採取非理性之作法，且被告明知上開保護令內
    容，竟仍對被害人為本件犯行，無視法院所核發之保護令效
    力，足見其法治觀念淡薄。且犯後仍否認犯行，態度非可謂
    佳，惟考量其罹患躁症之精神疾病，有固定至醫療院所就診
    服藥，本案違反情節尚屬輕微，兼衡其專科畢業之智識程度
    、從事模具工作、經濟狀況小康、現獨居等一切情狀，量處
    如主文所示之刑暨諭知易科罰金之折算標準。
據上論斷，應依刑事訴訟法第299 條第1 項前段，判決如主文。
本案經檢察官張鈞翔提起公訴，檢察官劉景仁到庭執行職務。
中　　華　　民　　國　　111 　年　　1　 　月　　26　　日
　　　　　　　        臺灣南投地方法院刑事第二庭    
　　　　　　　　　            法　官　羅子俞
以上正本證明與原本無異。 
如不服本判決應於判決送達後20日內向本院提出上訴狀，（均須
按他造當事人之數附繕本）「切勿逕送上級法院」。
告訴人或被害人如對於本判決不服者，應具備理由請求檢察官上
訴，其上訴期間之計算係以檢察官收受判決正本之日期為準。
                              書記官  吳瓊英
中　　華　　民　　國　　111 　年　　1 　　月　　26　　日
附錄本案論罪科刑法條：
家庭暴力防治法第61條
違反法院依第14條第1項、第16條第3項所為之下列裁定者，為本
法所稱違反保護令罪，處3年以下有期徒刑、拘役或科或併科新
臺幣10萬元以下罰金：
一、禁止實施家庭暴力。
二、禁止騷擾、接觸、跟蹤、通話、通信或其他非必要之聯絡行
    為。
三、遷出住居所。
四、遠離住居所、工作場所、學校或其他特定場所。
五、完成加害人處遇計畫。